【裁判字號】    95,簡上,435
【裁判日期】    951005
【裁判案由】    侵占
【裁判全文】
臺灣桃園地方法院刑事判決             95年度簡上字第435號
上  訴  人  台灣桃園地方法院檢察署檢察官
被      告  甲○○
上列上訴人因被告業務侵占案件，不服本院簡易庭九十五年度壢
簡字第一三一八號，中華民國九十五年八月七日第一審刑事簡易
判決（聲請簡易判決處刑案號：九十五年度調偵字第三二六號）
提起上訴，及臺灣桃園地方法院檢察署檢察官移送併案審理（九
十五年度偵字第一七八八三號），本院管轄之第二審合議庭判決
如下：
    主  文
上訴駁回。
    事實及理由
一、本案經本院審理結果，認第一審以被告甲○○所為係犯修正
    前刑法第三百三十六條第二項之業務侵占罪，適用修正前刑
    法第五十六條、第三百三十六條第二項、修正後刑法第七十
    四條第一項第一款、罰金罰鍰提高標準條例第一條前段，逕
    以簡易判決處刑被告有期徒刑十月，緩刑四年，其認事用法
    均無違誤，量刑亦屬正當，應予維持，並引用第一審判決書
    記載之事實、證據及理由（詳如附件，含聲請簡易判決處刑
    書）。
二、檢察官上訴意旨略以：被告雖與告訴人達成調解，但被告迄
    今僅給付新臺幣（下同）二萬元，其他均未依調解條件履行
    ，顯見被告係以調解成立之手段騙取從輕量刑，原審判處被
    告有期徒刑十月，緩刑四年，顯有量刑不當，請求將原判決
    撤銷，另為適當判決等語。
三、經查，訊據被告甲○○於偵查及本院審理時均坦承侵占華新
    傢俱有限公司之代收貨款一百七十九萬三千一百三十六元等
    語，且其於偵查中與告訴人華新傢俱有限公司成立民事上調
    解，承諾於民國九十五年六月一日給付二十萬，九十五年七
    月起至一Ｏ二年二月止每月十日按月給付二萬元（最後一期
    給付一萬三千一百三十六元），如一期不履行，視為全部到
    期等節，此有桃園縣中壢市調解委員會九十五年刑調字第二
    四二號調解筆錄影本一紙附卷可稽。又被告前未曾受有期徒
    刑以上刑之宣告，復有臺灣高等法院被告前案紀錄表附卷可
    稽，是原審以被告經此教訓，當知警惕，信無再犯之虞，認
    有期徒刑之宣告，已足勵其自新，其刑以暫不執行為適當，
    予以宣告緩刑四年，顯非專以被告是否已依約清償告訴人為
    憑據，乃綜合審酌被告之犯罪動機、方法、所生危害及犯後
    坦承犯行等一切情狀，予以酌量，則就告訴人華新傢俱有限
    公司所指之被告事後僅按期清償二萬元，餘款未再依約清償
    等情，告訴人本應依循民事訴訟程序途徑，向被告追索積欠
    款項，亦非本院所得酌斷。從而檢察官據此提起上訴，以原
    審量刑及宣告緩刑不當為由，指摘原判決不當，核無理由，
    應予駁回。
四、又台灣桃園地方法院檢察署檢察官以九十五年度偵字第一七
    八八三號偵查卷移送併案審理之被告業務侵占併案事實部分
    ，經查上開併案審理事實部分與檢察官前開聲請簡易判決書
    所載犯罪事實均屬相同，係同一案件，併予敘明。
據上論斷，應依刑事訴訟法第四百五十五條之一第一項、第三項
、第三百六十八條、第三百七十三條，判決如主文。
本案經檢察官薛植和到庭執行職務。
中    華    民    國    95    年    10    月    5     日
               刑事第一庭    審判長法  官  曾淑華
                                   法  官  王耀興
                                   法  官  黃梅淑
以上正本證明與原本無異。
本件不得上訴。
                                   書記官  魏里安
中    華    民    國    95    年    10    月    5     日


司法院資訊處製作；財團法人民間司法改革基金會備份。
